【裁判字號】    96,易,6379
【裁判日期】    970118
【裁判案由】    竊盜等
【裁判全文】
臺灣臺中地方法院刑事判決              96年度易字第6379號
公  訴  人  臺灣臺中地方法院檢察署檢察官
被      告  乙○○
上列被告因犯竊盜等案件，經檢察官提起公訴（96年度偵字第29
426號），茲被告就被訴事實為有罪陳述，本院改以簡式審判程
序，判決如下：
    主    文
乙○○竊盜，累犯，處有期徒刑捌月，扣案之未包覆黑色塑膠套
鑰匙壹支沒收；又意圖為自己不法之所有，以恐嚇使人將本人之
物交付，未遂，累犯，處有期徒刑捌月；又竊盜，累犯，處有期
徒刑捌月，上開扣案之鑰匙壹支沒收。應執行有期徒刑壹年拾月
，上開扣案之鑰匙壹支沒收。
    犯罪事實
一、乙○○前於民國九十一年間因竊盜案，經本院於九十一年九
    月二十三日以九十一年度易字第一六九二號判處有期徒刑四
    月確定，於九十五年九月三十日縮刑期滿執行完畢。詎仍不
    知悔，復意圖為自己不法之所有，分別為下列行為：（一）
    於九十六年十二月十日上午九時許，在台中縣神岡鄉○○村
    ○○街五巷前，以其所有未包覆黑色塑膠套鑰匙一支，竊取
    甲○○所有之車牌號碼ＣＷ─４７２３號自小客貨車一輛。
    得手後，將該自小客貨車藏匿在台中縣神岡鄉大豐鄉七十巷
    巷內，並將車內之甲○○名片隨身攜帶，且依該名片上之電
    話，於九十六年十二月十日上午十時五十分、十一時二十分
    及十一時三十分許，以公共電話，向甲○○恐嚇要求匯款新
    臺幣（下同）一萬元至其借自不知情之林財旺申設之帳號00
    000000000000號郵局帳戶，始能取回該車，使甲○○因怕無
    法取回車輛且車輛遭人破壞，心生畏懼，但尚未依乙○○要
    求匯款前，即因向警方報案而查獲乙○○。（二）於九十六
    年十二月十一日上午五時許，在台中縣神岡鄉○○村○○路
    五十號附近，以上開鑰匙一支，竊取陳友信名下供其胞弟丙○○使用之車牌號碼０１３８─ＳＣ號自用小貨車一輛。得
    手後，將該車藏匿在台中縣豐原市○○○○街之葫蘆國小側
    面，並將該自小客貨車內之中藥包一包帶回其住處藏放，且
    將該車內之竊得之丙○○名片隨身攜帶，預備依丙○○名片
    上電話，向丙○○恐嚇交錢贖回該車時，因甲○○已報案，
    為警循線於九十六年十二月十一日上午十一時許，在台中縣
    神岡神州路四八八號前查獲，並扣得上開車牌號碼ＣＷ─４
    ７２３號自小客貨車、０１３８─ＳＣ號自用小貨車各一輛
    、中藥包一包、甲○○及丙○○名片各一張、乙○○所有之
    鑰匙四支（包括上開供其竊盜用之未包覆黑色塑膠套鑰匙一
    支）等物。
二、案經台中縣警察局移送臺灣臺中地方法院檢察署檢察官偵查
    起訴。
    理    由
一、上開犯罪事實，業據被告乙○○於警詢、偵查及本院審理中
    供認不諱，核與被害人甲○○、丙○○於警詢時指訴之情節
    相符，且有扣押筆錄、扣押物品目錄表、照片、贓物認領保
    管單等附卷足參，復有車牌號碼ＣＷ─４７２３號自小客貨
    車、０１３８─ＳＣ號自用小貨車各一輛、中藥包一包、被
    害人甲○○及丙○○之名片各一張、被告所有供其竊盜用之
    未包覆黑色塑膠套鑰匙一支扣案可資佐證，足見被告上開自
    白，核與事實相符。本案事證明確，被告上開犯行，洵堪認
    定。
二、核被告乙○○就犯罪事實一之（一）、（二）分別竊取甲○○、丙○○之行為，均係犯刑法第三百二十條第一項之普通
    竊盜罪；另被告依被害人甲○○名片上之電話，向甲○○恐
    嚇要求匯款一萬元至其指定郵局帳戶，始能取回該車，使甲○○因怕無法取回車輛且車輛遭人破壞，心生畏懼，但尚未
    依乙○○要求匯款前，即因向警方報案而查獲，致未能得逞
    之行為，則係犯刑法第三百四十六條第三項、第一項之恐嚇
    取財未遂罪，被告已著手於恐嚇取財行為之實行而不遂，為
    未遂犯，應依刑法第二十五條第二項規定，減輕其刑。被告
    所為上開二次竊盜、一次恐嚇取財未遂行為，犯意各別，行
    為互殊，應予分論併罰。又被告於九十一年間因竊盜案，經
    本院於九十一年九月二十三日以九十一年度易字第一六九二
    號判處有期徒刑四月確定，於九十五年九月三十日縮刑期滿
    執行完畢，此有臺灣臺中地方法院檢察署刑案資料查註紀錄
    表及臺灣高等法院被告前案紀錄表在卷可按，其於受有期徒
    刑執行完畢後五年以內故意再犯本件有期徒刑以上之三罪，
    為累犯，就二次竊盜罪部分，各應依刑法第四十七條第一項
    規定加重其刑；就一次恐嚇取財未遂罪部分，則依法先加後
    減之。爰審酌被告已有犯竊盜案件經判決有罪而執行完畢之
    前科，素行不佳，竊盜後竟又恐嚇害人，其犯罪之動機、目
    的、手段不良，另參酌被害人遭竊物品之價值及被告犯罪後
    業已坦承全部犯行等一切情狀，分別量處如主文所示之刑，
    並定其應執行之刑，以示懲儆。另扣案之未包覆黑色塑膠套
    鑰匙一支，係被告所有，供上開二件竊盜犯罪所用之物，業
    據被告供承在卷，爰依刑法第三十八條第一項第二款規定，
    予以宣告沒收（另扣案之三支有包覆黑色塑膠套鑰匙，雖係
    被告所有，然非供本件犯罪所用，故不予宣告沒收，起訴書
    認扣案四支鑰匙均應宣告沒收，尚有誤會，併此敘明）。
三、另公訴意旨雖以：被告前已有多次竊盜前科，顯有受矯治犯
    行之必要，請依竊盜犯贓物犯保安處分條例之規定，併予宣
    告刑前被告令入勞動場所強制工作等語。然保安處分係對受
    處分人將來之危險性所為拘束其身體、自由等之處置，以達
    教化與治療之目的，為刑罰之補充制度。本諸法治國家保障
    人權之原理及刑法之保護作用，其法律規定之內容，應受比
    例原則之規範，使保安處分之宣告，與行為人所為行為之嚴
    重性、行為人所表現之危險性，及對於行為人未來行為之期
    待性相當，司法院大法官會議釋字第四七一號解釋文闡述至
    明。觀諸被告於本案中之竊盜犯行，其所竊得財物屬一般車
    輛，價值尚非鉅大，被告使用之竊盜手法亦稱平常，其行為
    表現之嚴重性、危險性應非已達於無可容忍之程度。雖被告
    先前已有多次竊盜犯罪之紀錄，然此情節已為本院量刑時予
    以審酌，且經由本案有期徒刑之適當執行後，尚非全然不能
    對其產生矯正策勵之影響，就被告未來發展仍具可期待性，
    且被告因本案竊盜犯行，已經本院判處如主文所示之重刑，
    應認足收遏止並矯治其犯罪行為之效果，本院認尚無令被告
    於刑前強制工作之必要，爰不諭知於刑之執行前令入勞動場
    所強制工作，亦予說明。
據上論斷，應依刑事訴訟法第二百七十三條之一第一項、第二百
九十九條第一項前段，刑法第三百二十條第一項、第三百四十六
條第三項、第一項、第二十五條第二項、第四十七條第一項、第
五十一條第五款、第三十八條第一項第二款，刑法施行法第一條
之一第一項、第二項前段，判決如主文。
本案經檢察官陳興男到庭執行職務。
中    華    民    國    97    年     1    月    18    日
                  刑事第二庭    法  官  曾佩琦
以上正本證明與原本無異。
如不服本判決，應於收受送達後十日內向本院提出上訴書狀（應
敘述具體理由並附繕本）。
上訴書狀如未敘述理由，應於上訴期間屆滿後二十日內補提理由
書於本院。
                                書記官  何淑鈴
中    華    民    國    97    年     1    月    18    日
附錄本案論罪科刑法條：
【刑法第三百二十條第一項】
  意圖為自己或第三人不法之所有，而竊取他人之動產者，為竊
  盜罪，處五年以下有期徒刑、拘役或五百元以下罰金。
【刑法第三百四十六條】
  意圖為自己或第三人不法之所有，以恐嚇使人將本人或第三人
  之物交付者，處六月以上五年以下有期徒刑，得併科一千元以
  下罰金。
  以前項方法得財產上不法之利益，或使第三人得之者，亦同。
  前二項之未遂犯罰之。


司法院資訊處製作；財團法人民間司法改革基金會備份。
